# 陈版报告报告期内处置子公司，当年收购子公司少数股东权益冲减的资本公积如何处理

提问人：LR1215 时间：2020-07-04 14:52:00
陈版，请问报告期内处置子公司，当年收购子公司少数股东权益冲减的资本公积如何处理？在计算投资收益时，合并报表层次的投资收益＝［（处置股权取得的对价＋剩余股权公允价值）－原有子公司自购买日开始持续计算的可辨认净资产＊原持股比例］＋其他综合收益及权益变动＊原比例———–公式中“原有子公司自购买日开始持续计算的可辨认净资产这个数就是子公司报表净资产金额还是净资产金额+当年冲减的资本公积金额？

回答人：chenyiwei
如果同一年内收购和处置子公司两项交易不属于一揽子交易的，则在同一控制下收购子公司形成的冲减权益的金额在后续处置子公司时不能转入损益（不涉及处置损益的计算），也不能直接调整到合并报表的留存收益项目中。原有子公司自购买日开始持续计算的可辨认净资产这个数就是子公司报表净资产金额。